【裁判字號】    88,易,2117
【裁判日期】    890301
【裁判案由】    偽造文書
【裁判全文】
臺灣桃園地方法院刑事判決                        八十八年度易字第二一一七號
    公  訴  人  臺灣桃園地方法院檢察署檢察官
    被      告  甲○○
    選任辯護人  丙○○
右列被告因偽造文書案件，經檢察官提起公訴（八十八年度偵字第一二九一九號），
本院判決如左：
        主  文
甲○○無罪。
        理  由
一、公訴意旨略以：被告甲○○係天馬汗航空貨運承攬有限公司（下稱天馬汗公司）
    之負責人，意圖營利，於民國（下同）八十七年九月十四日，利用承攬金龍端子
    有限公司（下稱金龍公司）欲經香港出至大陸東莞之ＴＥＲＭＩＮＡＬ（二十二
    箱）、ＨＯＵＳＥＩＮＧ（一箱、即電子零件）等共二十三箱貨物之機會，明知
   「ＮＩＮＴＥＤＯ」及「ＳＵＰＥＲ  ＮＩＮＴＥＤＯ」係美商任天堂股份有限
    公司所有且為相關大眾所共知之商標，且非電子零件，竟以金龍公司所有之ＨＯ
    ＵＳＥＩＮＧ之貨品名義予以瓜代輸出，使海關為錯誤之登載，嗣於同日，在中
    正海關抽撿時查獲，並扣得上述仿冒之物品。因認被告犯有刑法第二百十四條之
    罪嫌。
二、按犯罪事實應依證據認定之，無證據不得推定其犯罪事實，又不能證明被告犯罪
    者，應諭知無罪之判決，刑事訴訟法第一百五十四條、第三百零一條分別定有明
    文。
三、訊據被告甲○○堅決否認偽造文書之犯行，辯稱：伊僅係承攬人，既非出貨人亦
    非進貨人，而出口報單又係根據賣方所提供之資料填載，為何會發生出口貨物與
    出口報單不符，伊確不知等語。經查：（一）被告甲○○於警訊中供稱：程序上
    伊公司均會對所承攬之貨物貼上航空公司標及報關行之標，但是金龍公司這
    廿三箱貨物是要出口至澳門，在澳門伊公司並沒有代理商，所以這廿三箱貨物，
    就沒有貼關報行的標等語（見偵查卷第十四頁反面），而證人姜鴻姜（即負責
    這廿三箱申報之人）於警訊中亦證述：如果未貼報關行標的話，就是表示在國
    外無代理商等語（詳見偵查卷第十八頁正面），且查獲之該箱ＨＯＵＳＥＩＮＧ
    亦確無承辦報關行之標，亦八十八年七月五日財政部台北關稅局函一份在卷可
    按（見偵查卷第五十三頁正面），足見被告在澳門確無代理商。（二）證人乙○
    ○（即金龍公司之負責人）到庭證稱：收貨係伊公司派人在那邊代收等語，再收
    貨人係ＳＡＮＥＲＡＹ  ＥＮＴＥＲＰＲＩＳＥ  ＬＩＭＩＴＥＤ  ，亦有發票
    （即ＩＮＶＯＩＣＥ）在卷可按，又收貨人欲收取貨物率以發票及出口報單為憑
    ，而本件中出貨人係載明金龍公司，收貨人則為ＳＡＮＥＲＡＹ  ＥＮＴＥＲＰ
      ＲＩＳＥ  ＬＩＭＩＴＥＤ，自始至終被告均無收取貨物之權利或途徑。又被
    告所承攬金龍公司之貨物為廿三箱，而出口檢驗時亦是廿三箱，苟其中一箱遭掉
    包，被告應如何依約履行該掉包的這一箱，而該民事責任之賠償及公司形象可能
    遠大於被查獲該箱貨物之價值，況被告在收貨處又無代理商，其如何能取得該箱
    貨品，殊屬可疑？且該箱電子零件出口報價為一百廿二港幣（該箱共有六萬一千
    片，每片值０．００二港幣）其價值並不亞於被查獲之任天堂電視遊樂器之軟體
    包裝盒共三百盒，更徵被告在主觀上並無任何犯罪可言。綜上，本件實無從證明
    被告有何明知不實之事項而故為登載之事實，被告所辯應堪採信，此外復查無其
    他證據證明被告有公訴人所指之犯行，被告犯嫌不能證明，依前開說明，自應為
    無罪之諭知。
據上論斷，應依刑事訴訟法第三百零一條第一項，判決如主文。
本案經檢察官呂曾達到庭執行職務。
中      華      民      國      八十九    年    三      月    一      日
                                臺灣桃園地方法院刑事第二庭
                                      法  官  吳進發
右正本證明與原本無異。
如不服本判決，應於判決送達後十日內向本院提出上訴狀( 應附繕本 )，上訴於
臺灣高等法院。
                                      書記官  陳靜娟
中      華      民      國      八十九    年    三      月    二      日


司法院資訊處製作；財團法人民間司法改革基金會備份。
